臺灣彰化地方法院彰化簡易庭小額民事判決
110年度彰小字第286號
原      告  華南商業銀行股份有限公司

法定代理人  張振芳  
訴訟代理人  邱偉峰  
被      告  蔣坤涒（原姓名蔣坤柏）    

上列當事人間請求清償債務事件，本院於民國110年7月13日言詞
辯論終結，判決如下：
    主  文
被告應給付原告新臺幣肆萬貳仟柒佰捌拾壹元，及其中新臺幣肆
萬零玖拾捌元自民國一一○年一月八日起至清償日止，按週年利
率百分之十五計算之利息。
訴訟費用新臺幣壹仟元由被告負擔。
本判決得假執行。但被告如以新臺幣肆萬貳仟柒佰捌拾壹元為原
告預供擔保，得免為假執行。
    理由要領
一、原告主張：被告前於民國101年5月15日向原告申請使用原告
    發行之信用卡，經原告核准消費額度為新臺幣（下同）6萬
    元，依約被告即得於財團法人聯合信用卡處理中心之特約商
    店記帳消費，但應於次月繳款截止日前向原告清償，逾期未
    為給付即應按週年利率15%計收利息。惟被告未依約繳款，
    原告遂於110年1月5日依據約定條款第21條、22條規定停止
    被告使用信用卡，其債務業經視為全部到期，被告至110年1
    月1日止使用前揭信用卡簽帳消費或預借現金，並經原告墊
    付該消費帳款或現金金額共計42,781元未清償，爰依消費借
    貸之法律關係提起本件訴訟等語。並聲明：如主文第1項所
    示。
二、被告陳述則以：對原告請求之金額沒有意見，伊之前從事表
    面處理業，因工廠出租人不願意繼續出租，故工廠現在停業
    ，且必須處理相關廢棄物，以致經濟陷入困難，想請原告給
    伊時間等語。
三、原告主張上開事實，業據其提出信用卡申請書、約定條款、
    信用卡墊款本金利息費用明細表、信用卡交易明細等為證，
    且為被告所不爭執，堪信為真。至被告辯稱現經濟陷入困難
    等語，縱令為真，仍僅是債務人履行能力問題，並非其得緩
    期清償或可作為拒絕清償債務之合法事由，不影響其依約應
    負之清償責任。從而，原告依消費借貸之法律關係，請求被
    告給付原告如主文第1項所示之金額，為有理由，應予准許
    。
四、本件係小額程序為被告敗訴之判決，依民事訴訟法第436條
    之20規定，應依職權宣告假執行，並依同法第392條第2項規
    定，依職權宣告被告如預供擔保，得免為假執行。
五、訴訟費用負擔之依據：民事訴訟法第78條。
中    華    民    國   110    年    7     月    27    日
                  臺灣彰化地方法院彰化簡易庭
                      法  官  李欣恩
以上正本係照原本作成。
如不服本判決，僅得以判決違背法令為理由提起上訴，並應於判
決送達後20日內，向本院提出上訴狀。（須按他造當事人之人數
附繕本）。如委任律師提起上訴者，應一併繳納上訴審裁判費。
中　　華　　民　　國　　110 　年　　7 　　月　　27　　日
                      書記官  姚志鴻